【裁判字號】    91,上易,2073
【裁判日期】    900912
【裁判案由】    竊盜
【裁判全文】
臺灣高等法院刑事判決                          九十一年度上易字第二七三號
    上  訴  人  臺灣桃園地方法院檢察署檢察官
    上  訴  人
    即  被  告  甲○○
    選任辯護人  巨克安
右上訴人因竊盜案件，不服台灣桃園地方法院九十一年度易字第五二一號中華民國九
十一年五月十日第一審判決（起訴案號台灣桃園地方法院檢察署九十年度偵字第一九
五五九號）提起上訴，本院判決如左：
    主  文
上訴駁回。
甲○○緩刑貳年。
    事  實
一、甲○○前於民國（下同）八十三年間因賭博案件，經原審法院判處罰金一千五百
    元，如易服勞役以三百元折算一日確定，於八十三年六月三十日繳清罰金執行完
    畢（不構成累犯）。其以電梯保養工作為業，竟意圖為自己不法之所有，於九十
    年七月十三日凌晨零時至同日凌晨五時許之間某時之夜間，侵入位於桃園縣平鎮
    市○○路一八八巷十一號六樓「名翔華城」社區公寓樓梯間之電梯控制室內，竊
    取該公寓住戶所有電梯控制箱內之電子零件ＩＣ板八塊（價值約新台幣十萬元）
    。嗣經住戶乙○○於同年七月十三日凌晨五時許，欲搭乘電梯時發覺有異，報警
    前來處理，在遭竊現場採獲甲○○之指紋，並發現遺留於現場之ＯＫ便利商店發
    票一紙，循線前往距離約二、三百公尺之該商店調閱監視錄影帶，而查悉上情。
二、案經桃園縣警察局平鎮分局報告台灣桃園地方法院檢察署檢察官偵查起訴。
    理  由
一、右揭犯罪事實，業據甲○○於本院審理時供承不諱，並被害人即大樓住戶乙○○
    指述綦詳，乙○○警訊：於九十年七月十三日凌晨零失竊，其先生是大樓主委，
    保管電梯鑰匙，未請人修電梯（見偵卷第六、七頁），偵查中供稱：早上五時發
    現（偵卷第三五頁反面），於原審時供稱：早上五時發現ＩＣ板八塊被拆，經警
    採到指紋，且撿到發票各等語（原審卷十二頁）。核與證人即前往查察之員警張
    繼中於原審審理時證稱：「（查驗經過？）當時我們接獲報案，說社區電梯發生
    問題，住戶有到電機房去看，發現電機房線路拆解遭竊，我們趕到現場，採指紋
    ，且有撿到一張發票，．．．，在電機房前面的門口。我們按照發票開立時間，
    請管區警員到「OK便利商店」調閱錄影帶，我們採指紋回去比對，找到被告。」
    、「．．．。另外我們是從門卸下部位採到指紋，可看出機房門是被卸下的，正
    常使用的話，門應是被打開才對。．．．。」等語相符（見原審卷三十至三十一
    頁，九十一年四月八日筆錄）。
二、「OK便利商店」經原審勘驗結果：「錄影帶畫面開始顯現，店員在櫃台整理資料
    物品，發現被告穿有袖圓領上衣與穿無袖上衣的男子（經比對後，與偵卷八頁之
    櫃台二名男子一樣），共乘一部小客車至該店，二人下車後進入便利商店，選購
    商品後由被告向櫃台店員付帳，之後被告付帳後，與其友人離開店內，二人離開
    進入一部小客車，（由小客車停放的位置無法看出小客車車牌），二人在車內停
    留一下，乘坐小客車離開。」，亦有勘驗筆錄筆錄乙紙在卷足佐（原審卷二二頁
    ）。而上開錄影帶所顯示在該店購物付賬後，拿取發票之人，經比對與「OK便利
    商店」監視錄影帶翻拍照片所顯示之人相同，且被告亦坦認照片之人即為其本人
    （見偵卷第四、二二頁），並有現場查獲之「OK便利商店」於九十年七月十三日
    發票一紙在卷足按（原審卷十九頁），足見在現場查獲之發票確係被告所遺留無
    誤。
三、又在現場所採獲之指紋經送鑑定結果：「．．．，編號二、十二、十九、二０、
    二四、二六、三０指紋，續輸入電腦比對結果，依序與本局（內政部警政署刑事
    警察局）檔存甲○○指紋卡之右拇、左拇、左中、左環、左拇、右拇、左食指指
    紋相符；．．．」，有內政部警政署刑事警察局鑑驗書在卷足佐（見偵卷第九頁
    ），並有現場及指紋照片十一幀（見偵卷第十一至十七頁），及桃園縣警察局平
    鎮分局於九十年七月十三日所製作之刑案現場勘查紀錄表、現場圖、「OK便利商
    店」與「名翔華城」社區間相關位置圖各一紙附卷可憑（見偵卷第三十至三十二
    頁），足見被告確有右揭竊盜犯行。綜上所述，本件事證明確，被告犯行洵堪認
    定。
四、查刑法第三百二十一條第一項第一款之夜間侵入住宅竊盜罪，其所謂「住宅」，
    乃指人類日常居住之場所而言，公寓亦屬之。至公寓之「樓梯間」，雖僅供各住
    戶出入通行，然就公寓之整體而言，該樓梯間為該公寓之一部分，而與該公寓有
    密不可分之關係，於夜間侵入公寓之樓梯間竊盜，難謂無同時妨害居住安全之情
    形（最高法院七十六年台上字第二九七二號判例意旨參照）。核被告所為，係犯
    刑法第三百二十一條第一項第一款之夜間侵入住宅竊盜罪。至「OK便利商店」監
    視錄影帶雖顯示被告與其友人，一同至該商店內購物，惟並無積極證據證明，被
    告之友人與其共犯本件加重竊盜罪，爰不以共犯論，併此敘明。原審引用刑法第
    三百二十一條第一項第一款，審酌被告犯罪動機、目的、手段、所生危害、犯罪
    所得及犯罪後態度等一切情狀，論處被告甲○○於夜間侵入住宅竊盜罪名，量處
    有期徒刑柒月，以資懲儆。經核其認事用法均無違誤，量刑亦稱允當。按量刑為
    事實審法院職權之行使，且原審已審酌刑法第五十七條各款所列事項妥適量刑，
    被告上訴求為從輕量刑，檢察官上訴指原審量刑過輕，均無理由，均應予駁回。
    惟查，被告甲○○前未曾受有期徒刑以上之宣告，有本院被告全國前案紀錄表可
    稽，犯罪後已與「名翔華城」社區公寓一至六樓住戶代表和，賠償十萬元，有和
    解書可稽，其經此科刑判科教訓，當知警惕而無再犯之虞，本院認其所宣告之刑
    以暫不執行為適當，爰併予諭知緩刑二年，以啟自新。
據上論斷，應依刑事訴訟法第三百六十八條，刑法第七十四條第一款，判決如主文。
本案經檢察官沈世箴到庭執行職務。
中      華      民      國    九十      年      九      月     十二     日
                              臺灣高等法院刑事第九庭
                                    審判長法  官  李  文  成
                                          法  官  周  盈  文
                                          法  官  官  有  明
右正本證明與原本無異。
不得上訴。
                                          書記官  林  蓓  瑜
中      華      民      國    九十一  年     九       月     十三     日
附錄本案論罪科刑法條全文
刑法第三百二十一條
犯竊盜罪而有左列情形之一者，處六月以上五年以下有期徒刑：
一、於夜間侵入住宅或有人居住之建築物、船艦或隱匿其內而犯之者。
二、毀越門扇、牆垣或其他安全設備而犯之者。
三、攜帶兇器而犯之者。
四、結夥三人以上而犯之者。
五、乘火災、水災或其他災害之際而犯之者。
六、在車站或埠頭而犯之者。
前項之未遂犯罰之。


司法院資訊處製作；財團法人民間司法改革基金會備份。
